【裁判字號】    91,訴,1992
【裁判日期】    920326
【裁判案由】    毒品危害防制條例
【裁判全文】
臺灣板橋地方法院刑事判決                        九十一年度訴字第一九九二號
    公  訴  人  臺灣板橋地方法院檢察署檢察官
    被      告  甲○○
右列被告因毒品危害防制條例案件，經檢察官提起公訴（九十一年度毒偵字第二八一
三號），本院判決如左：
    主  文
甲○○連續施用第一級毒品，累犯，處有期徒刑捌月。又連續施用第二級毒品，累犯
，處有期徒刑拾月。扣案之第二級毒品安非他命貳包（壹包驗餘淨重拾陸點貳捌公克
，壹包驗餘淨重零點捌陸公克）、吸食器壹組內安非他命殘渣（量微無法秤重），均
沒收銷燬之。應執行有期徒刑壹年肆月。扣案之第二級毒品安非他命貳包（壹包驗餘
淨重拾陸點貳捌公克，壹包驗餘淨重零點捌陸公克）、吸食器壹組內安非他命殘渣（
量微無法秤重），均沒收銷燬之。
    事  實
一、甲○○前因施用第二級毒品案件，經臺灣臺中地方法院先後以八十八年度毒聲字
    第四六三一號、八十九年度毒聲字第一二七六號裁定，二次將其送觀察、勒戒後
    ，均認無繼續施用毒品之傾向，由臺灣臺中地方法院檢察署檢察官分別於八十八
    年九月八日以八十八年度偵字第一六九八一號、八十九年三月四日以八十九年度
    毒偵字第一五０八號為不起訴處分確定，又因施用第二級毒品，經臺灣臺中地方
    法院以八十九年度毒聲字第一八二五號裁定令入戒治處所施以強制戒治一年，嗣
    於強制戒治執行已滿三月，戒治處所認無繼續戒治之必要，由臺灣臺中地方法院
    於八十九年七月二十六日以八十九年度毒聲字第四五０九號裁定停止戒治出所，
    所餘戒治期間付保護管束，於九十年三月十五日保護管束期滿，而其該次三犯施
    用毒品犯行，並經臺灣臺中地方法院於八十九年七月八日以八十九年度易字第一
    六二五號判處有期徒刑六月，如易科罰金以三百元折算一日確定，於九十年三月
    三十日易科罰金執行完畢。詎仍不知戒除毒癮，復為下列行為：
(一)、基於施用第一級毒品海洛因之概括犯意，先於九十一年六月底，在臺北縣板橋市
    某處，以將海洛因摻入香煙內，點燃後吸食煙氣之方式，施用海洛因一次。又於
    九十一年七月五日下午，在臺北縣蘆洲市某處，以同上方式，施用海洛因一次。
(二)、另又基於施用第二級毒品安非他命之概括犯意，自九十一年四月初某日起，在其
    位於桃園縣蘆竹鄉○○村○○○路二十八巷十三號四樓住處，以將安非他命置於
    玻璃球內燒烤吸食煙氣之方式，平均三、四天施用安非他命一次，而連續施用安
    非他命多次，迄於同年七月六日晚上八時許，在友人張嘉盛位於臺北縣蘆洲市○
    ○○路一三七巷三十號四樓住處，以將張嘉盛所有置於吸食器一組內之安非他命
    ，燒烤吸食煙氣之方式，施用安非他命後，於該處休息，嗣經警於同日晚上十時
    三十分許，持本院核發之搜索票搜索張嘉盛上揭住處而查獲上情，並扣得安非他
    命二包（一包驗餘淨重十六點二八公克，一包驗餘淨重零點八六公克）、吸食器
    一組。甲○○本次四犯施用毒品犯行，並經本院於九十一年八月二十日以九十一
    年度毒聲字第二六七０號裁定令入戒治處所，施以強制戒治一年，現於臺灣臺北
    戒治所強制戒治中。
二、案經臺北縣政府警察局蘆洲分局報請臺灣板橋地方法院檢察署檢察官偵查起訴。
    理  由
一、訊據被告甲○○對右揭犯罪事實自白不諱，而扣案之白色粉末二包（一包驗餘淨
    重十六點二八公克，一包驗餘淨重零點八六公克）確為第二級毒品甲基安非他命
    ，扣案之吸食器一組內壁，檢出第二級毒品甲基安非他命等情，有法務部調查局
    九十一年十一月二十九日刑鑑字第０九一０三０一０八三號鑑驗通知書一紙在卷
    足憑，再被告為警查獲當日經臺北縣政府警察局蘆洲分局員警採尿送請臺灣檢驗
    科技股份有限公司檢驗結果，均呈毒品安非他命及嗎啡（按海洛因施用後，經水
    解以嗎啡之型態被檢測出）陽性反應，有該公司九十一年七月十七日濫用藥物尿
    液檢驗報告一件附卷可參（見九十一年度毒偵字第二八一三號偵查卷宗第十三頁
    ），足見被告前揭自白與事實相符，堪以採信，
二、又被告甲○○前因施用第二級毒品案件，經臺灣臺中地方法院先後以八十八年度
    毒聲字第四六三一號、八十九年度毒聲字第一二七六號裁定，二次將其送觀察、
    勒戒後，均認無繼續施用毒品之傾向，由臺灣臺中地方法院檢察署檢察官分別於
    八十八年九月八日以八十八年度偵字第一六九八一號、八十九年三月四日以八十
    九年度毒偵字第一五０八號為不起訴處分確定，又因施用第二級毒品，經臺灣臺
    中地方法院以八十九年度毒聲字第一八二五號裁定令入戒治處所施以強制戒治一
    年，嗣於強制戒治執行已滿三月，戒治處所認無繼續戒治之必要，由臺灣臺中地
方法院於八十九年七月二十六日以八十九年度毒聲字第四五０九號裁定停止戒治
    出所，所餘戒治期間付保護管束，於九十年三月十五日保護管束期滿，其該次三
    犯施用毒品犯行，並經臺灣臺中地方法院於八十九年七月八日以八十九年度易字
    第一六二五號判處有期徒刑六月，如易科罰金以三百元折算一日確定，於九十年
    三月三十日易科罰金執行完畢等情，亦有臺灣高等法院被告全國前案紀錄表、前
    揭不起訴處分書、判決書在卷可稽。再其本次四犯施用毒品犯行，經本院於九十
    一年八月二十日以九十一年度毒聲字第二六七０號裁定令入戒治處所，施以強制
    戒治一年，現於臺灣臺北戒治所強制戒治中，亦有前揭裁定書在卷可佐，綜上所
    述，被告本次四犯施用毒品犯行，事證明確，足以認定。
三、核被告甲○○施用第一級毒品海洛因之行為，係犯毒品危害防制條例第十條第一
    項之施用第一級毒品罪。其施用第二級毒品安非他命之行為，則犯同條第二項之
    施用第二級毒品罪。其施用第一、二級毒品前之持有毒品行為，應均各為施用之
    高度行為所吸收，不另論罪。其先後二次施用第一級毒品及先後多次施用第二級
    毒品犯行，均時間密接，所犯構成要件相同，顯係基於概括犯意反覆為之，為連
    續犯，均應依刑法第五十六條之規定，各以一罪論並加重其刑。又被告有如事實
    欄所述之前科及刑之執行情形，有前引臺灣高等法院被告全國前案紀錄表在卷可
    憑，其於有期徒刑執行完畢後五年內，再犯本件有期徒刑以上之罪，為累犯，應
    依刑法第四十七條規定，各遞加重其刑。至其所犯上開施用第一級毒品、第二級
    毒品二罪間，犯意各別，行為互殊，所犯罪名不同，應予分論併罰。爰審酌被告
    之素行、前均因施用第二級毒品安非他命犯行，而分遭不起訴處分、判決在案，
    猶仍不知戒除毒癮，四犯本件施用第二級毒品安非他命及第一級毒品海洛因犯行
    ，及其對社會之危害暨犯罪後態度等一切情狀，就其上開施用第一級毒品、第二
    級毒品二罪，分別量處如主文所示之刑，並定其應執行之刑。
四、扣案之安非他命二包（一包驗餘淨重十六點二八公克，一包驗餘淨重零點八六公
    克）、吸食器一組內安非他命殘渣（量微無法秤重），均係查獲之毒品，依毒品
    危害防制條例第十八條第一項前段規定，不問屬於犯人與否，應沒收銷燬之。至
    扣案之吸食器一組，非被告所有，業經被告供陳在卷，爰不予宣告沒收，附此敘
    明。
五、又公訴人就被告施用第一級毒品海洛因、第二級毒品安非他命犯行部分，雖僅各
    起訴被告於九十一年七月七日零時十分許，為警採尿送驗前二十六小時內之某時
    ，在不詳地點，施用第一級毒品海洛因一次，及於九十一年七月六日晚上，在臺
    北縣蘆洲市○○○路一三七巷三十號四樓，施用第二級毒品安非他命一次之事實
    ，就其餘犯罪事實未據起訴，惟被告其餘如事實欄所載之施用第一級毒品海洛因
    、施用第二級毒品安非他命犯行，既與起訴經本院認定被告施用第一級毒品海洛
    因、第二級毒品安非他命有罪之事實部分，具有連續犯之裁判上一罪關係，為起
    訴效力所及，本院自應併予審理，附此敘明。
據上論斷，應依刑事訴訟法第二百九十九條第一項前段，毒品危害防制條例第十條第
一項、第二項、第十八條第一項前段，刑法第十一條前段、第五十六條、第四十七條
、第五十一條第五款，判決如主文。
本案經檢察官謝宗甫到庭執行職務。
中      華      民      國    九十二    年      三      月    二十六    日
                                  臺灣板橋地方法院刑事第四庭
                                      審判長法  官  許仕楓
                                            法  官談  虎
                                            法  官  陳明偉
右正本證明與原本無異。
如不服本判決，應於判決送達後十日內，向本院提出上訴狀。
                                            書記官  呂妍旻
中      華      民      國    九十二    年      三      月    二十七    日


司法院資訊處製作；財團法人民間司法改革基金會備份。
